# 新金融工具会计政策变更期初数调整的问题

提问人：sybspxcpa 时间：2020-07-03 18:48:03
请教陈版：
按新金融工具准则的衔接规定：金融工具原账面价值(2018.12.31)和在本准则施行日(2019.1.1)的新账面价值之间的差额，应当计入本准则施行日（2019.1.1）所在年度报告期间的期初留存收益或其他综合收益。
旧准则以公允价值计量的可供出具金融资产在实施新准则后分类为以公允价值计量且变动计入当期损益的金融资产；旧准则以公允价值计量的可供出具金融资产因公允价值变动形成的其他综合收益是否需要2019.1.1转入期初留存收益？我的理解是：在会计政策变更前后该金融资产都以公允价值计量，不存在差异，不应将原其他综合收益转入期初留存收益。但审计师认为应转入。请教陈版，如何处理？
谢谢！

回答人：chenyiwei
旧准则以公允价值计量的可供出具金融资产因公允价值变动形成的其他综合收益需要在2019.1.1转入期初留存收益。你的理解不恰当。